tr: Ev ve Bahçe > Şömine ve Odun Sobası Aksesuarları > Odun Raf ve Taşıyıcıları: Odun Taşıma Sepetleri; Yakacak Odun Arabaları; Yakacak Odun Tutucular
nl: Huis en tuin > Accessoires voor haarden en houtkachels > Brandhoutrekken: Haardhoutmanden; Brandhoutkarren; Brandhouthouders
da: Hjem og have > Pejs og brændeovn – tilbehør > Brændekurve: Brændebærere; Brændevogne; Brændeholdere
th: บ้านและสวน > อุปกรณ์เตาผิงและเตาไม้ > ที่เก็บฟืน: กระเป๋าใส่ฟืน; รถเข็นฟืน; ที่ใส่ฟืน
fr: Maison et jardin > Accessoires pour cheminées et poêles à bois > Sacs et paniers à bûches: Transporteurs de bois de chauffage; Chariots à bois de chauffage; Porte-bois de chauffage
pl: Dom i ogród > Akcesoria do kominków i pieców opalanych węglem > Stojaki i pojemniki na drewno: Kosze na drewno kominkowe; Wózki na drewno opałowe; Stojaki na drewno opałowe
es: Casa y jardín > Accesorios para hornos de leña y chimeneas > Bolsas y soportes de leña: Portaleñas; Carros de leña; Porta leña
fi: Koti ja puutarha > Takka- ja puu-uunitarvikkeet > Halkotelineet ja -korit: Polttopuun kantolaitteet; Polttopuukärryt; Polttopuutelineet
sv: Hem och trädgård > Tillbehör till öppna spisar och vedspisar > Vedställ och vedkorgar: Vedbärare; Vedvagnar; Vedhållare
ro-RO: Casă și grădină > Accesorii pentru șemineuri și sobe cu lemne > Suporturi și dispozitive de transport pentru bușteni: Transportoare pentru lemn de foc; Cărucioare pentru lemne de foc; Suporturi pentru lemne de foc
pt-PT: Casa e jardim > Acessórios para lareiras e salamandras > Transporte e armazenamento de lenha para lareira: Transportadores de lenha; Carrinhos de lenha; Porta-lenha
lt-LT: Namai ir sodas > Židinių ir krosnelių priedai > Malkų stovai ir neštuvai: Malkų neštuvai; Malkų vežimėliai; Malkų laikikliai
vi: Nhà và vườn > Phụ kiện cho bếp và lò sưởi > Giá để và túi đựng củi: Túi Đựng Củi; Xe chở củi; Giá để củi
it: Casa e giardino > Accessori caminetti e stufe a legna > Porta legna: Portalegna; Carrelli per legna da ardere; Portalegna da ardere
cs: Dům a zahrada > Krby a kamna – příslušenství > Koše a nosiče na dřevo: Nosiče na palivové dřevo; Vozíky na palivové dřevo; Držáky na palivové dřevo
nb: Hjem og hage > Tilbehør til peiser og ovner > Vedstativer og -bærere: Bærekurver til ved; Vedvogner; Vedholdere
en: Home & Garden > Fireplace & Wood Stove Accessories > Log Racks & Carriers: Firewood Carriers; Firewood Carts; Firewood Holders
zh-CN: 家居与园艺 > 壁炉与木炉配件 > 柴架: 木柴搬运袋; 木柴车; 木柴架
bg-BG: Дом и градина > Аксесоари за камини и печки на дърва > Рафтове за дърва и поставки: Колички за дърва за огрев; Колички за дърва за огрев; Поставки за дърва за огрев
el: Σπίτι & κήπος > Αξεσουάρ τζακιού & ξυλόσομπας > Σχάρες & μεταφορείς ξύλων: Θήκες μεταφοράς καυσόξυλων; Καρότσια καυσόξυλων; Βάσεις ξύλων
ru: Дом и сад > Аксессуары для каминов и дровяных печей > Дровницы и сумки для переноски дров: Тележки для дров; Тележки для дров; Дровницы
ja: ホーム・ガーデン > 暖炉・薪ストーブ関連用品 > ログラック・ログキャリー: 薪キャリー; 薪カート; 薪ホルダー
zh-TW: 居家和庭園 > 壁爐/柴爐配件 > 木柴架和木柴運輸用具: 木柴搬運袋; 木柴推車; 木柴架
sk-SK: Dom a záhrada > Príslušenstvo pre krby a kachle > Stojany a nosiče na guľatinu: Nosiče na palivové drevo; Vozíky na palivové drevo; Držiaky na palivové drevo
sl-SI: Dom in vrt > Dodatki za kamine in peči na drva > Stojala in nosilci za polena: Držala za polena; Vozički za polena; Držala za polena
hu: Otthon és kert > Kandalló- és tűzhely-kiegészítők > Rönktartók és hordozók: Tűzifatartók; Tűzifakocsik; Tűzifatartók
de: Heim & Garten > Zubehör für Kamine & Holzöfen > Feuerholz-Aufbewahrung: Brennholzträger; Kaminholzwagen; Brennholzstapelhalter
ko: 가정/원예 용품 > 벽난로/장작난로 부대용품 > 장작 받침/운반대: 장작 운반용 캐리어; 장작 수레; 장작 보관 용품
pt-BR: Casa e jardim > Acessórios para lareira e fogão à lenha > Prateleiras para lenha e madeira: Carregadores de lenha; Carrinhos de lenha; Porta-lenhas
hr-HR: Dom i vrt > Pribor za kamin i peć na drva > Stalci i nosači za cjepanice: Nosači za drvo za ogrjev; Kolica za drvo za ogrjev; Držači za drvo za ogrjev